【裁判字號】    97,中簡上,532
【裁判日期】    970829
【裁判案由】    違反電子遊戲場業管理條例
【裁判全文】
臺灣臺中地方法院刑事判決           97年度中簡上字第532號
上  訴  人
即  被  告  乙○○
                    號
上列上訴人即被告因違反電子遊戲場業管理條例案件，不服本院
臺中簡易庭97年度中簡字第1499號中華民國97年5月22日第一審
簡易判決（聲請簡易處刑案號：臺灣臺中地方法院檢察署97年度
偵字第5761號），提起上訴，本院管轄之第二審合議庭判決如下
：
    主    文
上訴駁回。
乙○○（原名：廖凰欣）緩刑貳年，並應向指定之公益團體、地
方自治團體或社區提供肆拾小時之義務勞務，緩刑期內付保護管
束。
    犯罪事實
一、乙○○（原名廖凰欣）在臺中市○○區○○路三六號寶彩商
    行擔任店長，其明知自己或寶彩商行均未依電子遊戲場業管
    理條例規定，向主管機關申請辦理經營電子遊戲場業之營利
    事業登記，竟與張俊仁（另由本院以九十七年度中簡字第一
    七九二號判處拘役五十日，如易科罰金，以新臺幣一千元折
    算一日，現上訴由本院第二審合議庭審理中）共同基於違法
    經營電子遊戲場業及賭博之犯意聯絡，自民國九十六年十二
    月中旬某日起，在上開寶彩商行前公眾得出入之場所之騎樓
    處，擺設張俊仁所有之賭博性電子遊戲機「娃娃機」三台，
    供不特定人賭博把玩，其賭博方法為賭客每次投入新臺幣（
    下同）十元硬幣，即有一次夾取玩偶之機會，夾中者可取得
    該玩偶，並依玩偶上之紙條編號向乙○○兌換價值不等之特
    定商品，若未夾中，則投入之硬幣由機具沒入，悉歸張俊仁
    贏得，乙○○則每月向張俊仁收取四千五百元。嗣於九十七
    年二月二十二日十五時許，為警在上址臨檢當場查獲接電開
    啟電源營業之賭博器具即上揭電子遊戲機「娃娃機」（含Ｉ
    Ｃ板）三台，及機台內之如附表編號二所示之物。
    理    由
一、按被告以外之人於審判外之陳述，雖不符刑事訴訟法第一百
    五十九條之一至第一百五十九條之四之規定，而經當事人於
    審判程序同意作為證據，法院審酌該言詞陳述或書面陳述作
    成時之情況，認為適當者，亦得為證據。當事人、代理人或
    辯護人於法院調查證據時，知有第一百五十九條第一項不得
    為證據之情形，而未於言詞辯論終結前聲明異議者，視為有
    前項之同意。刑事訴訟法第一百五十九條之五定有明文。查
    上訴人即被告乙○○（下稱被告）於本院第二審準備程序時
    ，對於本案偵查卷內之人證、書證，均同意有證據能力，得
    採為本案之證據，迄至本案第二審言詞辯論終結前，亦未聲
    明異議，有本院第二審準備程序筆錄及審判筆錄在卷可考，
    另經本院審酌卷內各該人員陳述時之情狀，均查無被違法取
    供或非出於自由意志之情形，相關書證亦查無違法取證或造
    假虛捏之情事，以之作為本案之證據，皆屬適當，依前揭規
    定，本判決以下所引用之人證、書證均得為本案之證據，合
    先敘明。
二、上揭犯罪事實，業據被告於偵查中自白不諱，復於本院第二
    審合議庭審理時為認罪之陳述，核與另案被告張俊仁於警詢
    時供述之情節相符，並有臺中市警察局第一分局西區派出所
    臨檢紀錄表、臺中市警察局第一分局扣押筆錄暨扣押物品目
    錄表、現場圖、照片、另案被告張俊仁之名片附卷可稽，及
    扣案之如附表所示之物足資佐憑，足徵被告前開自白確與事
    實相符，堪予採信。從而，本件事證明確，被告上開犯行，
    洵堪認定。
三、核被告所為，係違反電子遊戲場業管理條例第十五條之規定
    ，應依同條例第二十二條之罪論處；另犯刑法第二百六十六
    條第一項前段之普通賭博罪。被告與另案被告張俊仁就上開
    犯行均有犯意聯絡及行為分擔，皆為共同正犯。又被告係以
    一行為同時違犯上開二罪，屬想像競合關係，應從一重之電
    子遊戲場業管理條例第二十二條之罪處斷。原審依刑事訴訟
    法第四百四十九條第一項前段、第四百五十條第一項，電子
    遊戲場業管理條例第二十二條，刑法第十一條前段、第二十
    八條、第二百六十六條第一項前段、第二項、第五十五條、
    第四十一條第一項前段，刑法施行法第一條之一第一項、第
    二項前段，判決被告拘役四十日，如易科罰金，以新臺幣一
    千元折算一日，扣案如附表所示之物，均沒收，其認事用法
    均無違誤，量刑亦屬妥適，被告提起本件上訴亦非指摘原審
    判決認事用法有何不當，僅在請求給予緩刑之機會，所為上
    訴，為無理由，應予駁回。惟查，被告前無任何犯罪紀錄，
    有臺灣高等法院前案紀錄表可按，其因一時失慮致罹刑典，
    犯罪之動機、目的均單純，被查扣之電子遊戲機台數量不多
    ，經營之時間非長，所得非鉅，參與上揭犯行之角色、分工
    不重，且自始即坦認犯行，態度良好，被告經此偵、審程序
    教訓及刑之宣告，應能知所警惕，信無再犯之虞，本院綜合
    各情，認第一審簡易判決所宣告之刑以暫不執行為適當，併
    予宣告緩刑二年，並應向指定之公益團體、地方自治團體或
    社區提供四十小時之義務勞務，以啟自新，並依刑法第九十
    三條第一項第二款規定，諭知緩刑期內付保護管束。
據上論斷，應依刑事訴訟法第四百五十五條之一第一項、第三項
、第三百六十八條、第三百六十四條，刑法第七十四條第一項第
一款、第二項第五款、第九十三條第一項第二款，判決如主文。
本案經檢察官甲○○到庭執行職務。
中    華    民    國    97    年    8     月    29    日
                  刑事第十一庭  審判長法  官  王世華
                                      法  官  林慶郎
                                      法  官  莊嘉蕙
以上正本證明與原本無異。
本件不得上訴。
                                      書記官  魏愛玲
中    華    民    國    97    年    8     月    29    日
附表：
編號一：電子遊戲機「娃娃機」（含ＩＣ板）三台。
編號二：賭資現金十元硬幣二十枚共二百元、布娃娃五隻、紙包
        裝之糖果型狀物十九只、烤箱一只、玩具手槍一盒、時
        鐘一盒、鬧鐘一盒、保鮮盒一盒、束帶一條、指頭烘乾
        機一台、玩具賽車一台、小型飲水機一台、檯燈一台、
        小型縫紉機一台、小型電子琴一台、水桶一個、杯碗一
        個、相冊一個、遙控蜻蜓一盒、ＤＶＤ放映機一盒、喇
        叭一部、雙炳弧形鍋一盒、彩色筆一盒及ＣＤ包一只。


司法院資訊處製作；財團法人民間司法改革基金會備份。
